臺灣臺中地方法院刑事判決
110年度訴字第1774號
公  訴  人  臺灣臺中地方檢察署檢察官
被      告  張金昌


上列被告因傷害案件，經檢察官提起公訴（110年度偵字第21156
號），被告於準備程序中就被訴事實為有罪之陳述，經告知簡式
審判程序之旨，並聽取公訴人及被告之意見後，由本院合議庭裁
定由受命法官獨任進行簡式審判程序，判決如下：
    主    文
張金昌犯傷害罪，累犯，處有期徒刑陸月，如易科罰金，以新臺
幣壹仟元折算壹日。
    犯罪事實
一、張金昌前因公共危險案件，經本院以109年度豐交簡字第350
    號判處有期徒刑4月併科罰金新臺幣3萬元確定，有期徒刑部
    分於民國110年1月15日執行完畢。詎其仍不知悔改，復於11
    0年4月2日晚上10時10分許，在臺中市○○區○○○道0段000號前
    ，因細故與友人江明章發生口角，竟基於傷害他人身體之犯
    意，徒手毆打江明章，致江明章受有頭部未明示部位鈍傷、
    創傷性蜘蛛網膜下出血、第七頸椎及脊髓損傷、唇開放性傷
    口、左側前胸壁挫傷、腦震盪後症候群及頭部外傷併顱內出
    血等傷害。
二、案經江明章訴由臺中市政府警察局豐原分局報告臺灣臺中地
    方檢察署檢察官偵查起訴。
    理    由
一、核被告所犯並非死刑、無期徒刑、最輕本刑為3年以上有期
    徒刑之罪，或高等法院管轄第一審之案件，被告於準備程序
    中，就被訴事實為有罪之陳述，經受命法官告知簡式審判程
    序之旨，並聽取被告與公訴人之意見後，本院合議庭認適宜
    進行簡式審判程序，爰依刑事訴訟法第273條之1第1項規定
    ，裁定由受命法官獨任進行簡式審判程序。是本案之證據調
    查，依刑事訴訟法第273條之2規定，不受同法第159條第1項
    、第161條之2、第161條之3、第163條之1及第164條至第170
    條規定之限制，合先敘明。
二、認定犯罪事實所憑證據及理由
    上揭犯罪事實，業據被告張金昌於警詢時、偵查中、本院準
    備程序及審理時坦承不諱（見偵卷P39至43、P91至92、本院
    卷P46、P55），並有告訴人江明章及證人即在場目擊者吳淑
    卿於警詢時之證述可按(見偵卷P33至37、P47至49)，且有11
    0年5月14日職務報告、指認犯罪嫌疑人紀錄表（江明章指認
    張金昌）、指認犯罪嫌疑人紀錄表（吳淑卿指認張金昌）、
    衛生福利部豐原醫院診斷證明書在卷可佐(見偵卷P31、P53
　　至59、P61至67、P69至71)，足認被告上開任意性自白與事
　　實相符，堪予採信。是本案事證明確，被告上開犯行洵堪認
　　定，應依法論罪科刑。
 三、論罪科刑
(一)核被告張金昌所為，係犯刑法第277條第1項之傷害罪。
(二)被告前於110年1月15日受犯罪事實欄所載有期徒刑執行完畢
    乙節，有臺灣高等法院被告前案紀錄表在卷可參，其於該有
    期徒刑執行完畢後，5年內故意再犯本案有期徒刑以上之罪
    ，為累犯，又其於受上開案件處罰後再犯本案，顯見對刑罰
    之反應力薄弱，若予以加重最低本刑，並無所受刑罰超過所
    應負擔罪責或人身自由因此遭受過苛侵害之情形，參照釋字
    第775號大法官解釋意旨，應依刑法第47條第1項之規定，加
    重其刑。 
(三)爰以被告之責任為基礎，審酌：1.被告僅因口角爭執，即出
    手傷害告訴人，造成告訴人受有上開傷害，所為應予非難。
    2.被告坦承犯行，但因告訴人於事發後另故死亡(見本院卷P
    39至42之告訴人死亡證明書及全戶戶籍資料查詢結果)，而
    迄無法商談和解之犯後態度。3.被告自陳之智識程度，家庭
    經濟狀況（見本院卷P56）等一切情狀，量處如主文所示之
    刑及諭知易科罰金之折算標準，以示懲戒。
據上論斷，應依刑事訴訟法第273 條之1 第1 項、第299 條第1
項前段，刑法第277條第1項、第41條第1項前段、第47條第1項，
刑法施行法第1條之1第1項，判決如主文。
本案經檢察官林宏昌提起公訴，檢察官林卓儀到庭執行職務。
中　　華　　民　　國　　110 　年　　11　　月　11 　　日
                  刑事第二庭    法  官  王振佑
以上正本證明與原本無異。
如不服本判決應於收受判決後20日內向本院提出上訴書狀，並應
敘述具體理由；其未敘述上訴理由者，應於上訴期間屆滿後20日
內向本院補提理由書（均須按他造當事人之人數附繕本）「切勿
逕送上級法院」。
                                書記官  王淑燕
中　　華　　民　　國　　110 　年　　11　　月　 11 　　日
附錄論罪科刑法條:
刑法第277條
傷害人之身體或健康者，處 5 年以下有期徒刑、拘役或 50 萬
元以下罰金。
犯前項之罪，因而致人於死者，處無期徒刑或 7 年以上有期徒
刑；致重傷者，處 3 年以上 10 年以下有期徒刑。